# 求助各位大侠，关于国外收款发货到国内，如何处理？

提问人：7shine 时间：2012-04-09 10:03:17
目前公司有境外销售业务，收到境外支付的货款，要求货物运送到国内某分支机构，对方不要求发票，由于货物没有报关出口，收到的外汇无法核销。且由于只有收款记录，账上这家客户只有预收账款。求助各位大侠，现在这种情况怎样处理？？ 1 、收到的外汇无法核销。怎么办？ 2 、账上只有预收账款没有销售，如果要做销售，这种国外收款发货在国内的怎么处理？？

回答人：chenyiwei
这种行为属于套汇（以前某四大曾经因为这种情况被外管局处罚过，你可以搜索一下当时的新闻报道，约在 2007 年左右），要关注外汇管制方面的合规性风险。 从会计和税务上讲，应当在符合收入确认条件的情况下，确认内销收入，并结转成本。